臺灣臺南地方法院刑事判決
109年度訴字第1404號
公  訴  人  臺灣臺南地方檢察署檢察官
被      告  黃柏瑋


            蔡明展


上列被告等因妨害自由等案件，經檢察官提起公訴（108年度偵
字第20281號），本院判決如下：
    主  文
黃柏瑋、蔡明展共同犯剝奪他人行動自由罪，各處有期徒刑陸月
，如易科罰金，均以新臺幣壹仟元折算壹日。
    事  實
一、黃柏瑋、蔡明展因向奕宗、陳秀華二人向其等借款新臺幣（
    下同）35萬元後，未依約定從事直播工作，反將借款花用殆
    盡，並拒接蔡明展電話，心生不滿，於民國108年11月20日1
    2時許，黃柏瑋在臺南市○○區○○路000號葡京電子遊戲場，巧
    遇在該處把玩電子遊戲機檯之向奕宗、陳秀華二人，即通知
    蔡明展前來，蔡明展旋搭乘真實姓名年籍不詳綽號「小高」
    之成年男子駕駛之車牌號碼0000-00號自小客貨車前往上址
    葡京電子遊戲場，並與「小高」、黃柏瑋、在場友人吳郁仁
    （未據檢察官進行偵查）及其餘姓名、年籍不詳之人共同基
    於非法剝奪向奕宗、陳秀華行動自由之犯意聯絡，由「小高
    」、吳郁仁在葡京電子遊戲場外等候，而蔡明展則進入該電
    子遊戲場內，與黃柏瑋共同命向奕宗、陳秀華二人走至該電
    子遊戲場外與「小高」、吳郁仁會合，四人共同強押向奕宗
    、陳秀華坐上「小高」駕駛之車牌號碼0000-00號自小客貨
    車，前往吳郁仁所開設、位於臺南市○○區○○路○段00號之無
    極限燒烤店。抵達後，黃柏瑋、蔡明展在該店二樓對向奕宗
    、陳秀華索討債務，並對其二人恫稱：「如果不還錢要載到
    臺中，到時候更難過，要載到關廟挖洞埋起來，載去墳墓睡
    覺」等語，以此等加害生命、身體之言語恐嚇向奕宗、陳秀
    華，致向奕宗、陳秀華心生畏懼，致生危害於其二人之安全
    。之後向奕宗簽發面額分別為10萬元、10萬元、15萬元之本
    票各一張及和解書一份，並由陳秀華在本票背面背書，以表
    彰其等積欠之債務。惟黃柏瑋、蔡明展二人仍不罷休，要求
    向奕宗打電話向家人或朋友借款以換回本票，然向奕宗籌款
    無果，陳秀華遂表示願由其簽發本票向友人籌款。陳秀華簽
    發如附表所示本票三紙後，向友人謝基麟籌款，然謝基麟並
    無資力，陳秀華迫不得已，乃於同日晚間，在黃柏瑋、蔡明
    展之監視下，以其手機內之LINE通訊軟體撥打電話向其母陳
    張妲求救，期間陳張妲多次透過LINE通訊軟體與黃柏瑋討價
    還價，要求僅代為償還一半即17萬5千元，經黃柏瑋、蔡明
    展應允後，陳張妲遂請陳秀華胞姊陳巧鈴代為籌款，於籌得
    款項並透過手機視訊畫面展示予黃柏瑋確認後，黃柏瑋與陳
    張妲相約在臺南市○○區○○路000號85度C咖啡店見面交錢贖人
    ；而陳張妲則與陳巧玲、陳秀華胞兄陳瑞榮及陳秀華友人謝
    基麟一同前往臺南市政府警察局第二分局海安派出所報案，
    經警陪同陳張妲等人一同前往上址85度C咖啡店並派員於現
    場埋伏，於翌日(同年月21日)0時15分許，見黃柏瑋、蔡明
    展二人帶同陳秀華前來取款，員警上前表達身分進行盤查，
    因而查獲黃柏瑋、蔡明展二人，並由黃柏瑋處扣得陳秀華簽
    寫如附表所示之本票三紙。而向奕宗則趁黃柏瑋、蔡明展二
    人帶同陳秀華外出取款，其餘在場之負責看管之姓名、年籍
    不詳之人放鬆警戒之機會，趁隙以手機拍攝由無極限燒烤店
    二樓窗戶往外拍攝對面之檳榔攤，並將照片以LINE通訊軟體
    傳送予友人張家豪，對張家豪稱其遭人關押在該處，請張家
    豪代為報警，經張家豪確認地點後，於108年11月21日0時49
    分許報案，臺南市政府警察局第二分局派員前往現場，經在
    場之張家豪指出向奕宗為何人後，始將向奕宗帶離現場。
二、案經向奕宗、陳秀華訴由臺南市政府警察局第二分局移請臺
    灣臺南地方檢察署檢察官偵查起訴。
    理  由
一、證據能力方面：
    本案檢察官所舉用以證明被告黃柏瑋、蔡明展犯罪，並為本
    判決引用之各項證據，其中供述證據部分，均未據被告二人
    爭執證據能力，且迄至本案辯論終結，亦未就證據能力聲明
    異議，本院審酌各該供述證據作成當時，既非受違法詢問，
    亦無何影響被告或證人陳述任意性之不適當情況，所供、所
    證內容復與本案事實有相當之關聯性，亦無其他可信度明顯
    過低之情形，依刑事訴訟法第156條第1項、第159條之5之規
    定，前揭被告及證人於警詢、偵查中所為之供、證內容均有
    證據能力。至檢察官所舉用以證明被告二人犯罪並為本判決
    引用之各項非供述證據，均非違背法定程序取得，依同法第
    158條之4之反面解釋，亦有證據能力。
二、得心證之理由：
  ㈠訊據被告黃柏瑋、蔡明展固不否認於108年11月20日12時許，
    在臺南市○○區○○路000號葡京電子遊戲場巧遇告訴人向奕宗
    、陳秀華在該處把玩電子遊戲機檯後，邀其二人共同乘坐姓
    名、年籍不詳綽號「小高」之男子所駕駛之車牌號碼0000-0
    0號自小客貨車，前往被告蔡明展友人所開設、位於臺南市○
    ○區○○路○段00號之「無極限燒烤店」二樓，並在該處對其二
    人索討債務，且向奕宗曾於現場簽發面額分別為10萬元、10
    萬元、15萬元之本票各一紙，並由告訴人陳秀華在該等本票
    上背書，而陳秀華則於現場簽發如附表所示本票三紙，之後
    陳秀華聯絡友人謝基麟籌款未果，乃改向其母陳張妲籌款，
    最終被告二人同意由陳張妲代為支付17萬5千元，並與陳張
    妲相約於臺南市○○區○○路000號85度C咖啡店見面取款，旋遭
    現場員警查獲等情，然均否認有何被訴非法剝奪行動自由犯
    行，均辯稱：伊等係經向奕宗、陳秀華二人同意，將之帶往
    無極限燒烤店二樓商談債務清償事宜，並未剝奪其二人行動
    自由，亦未強命其等簽立本票、和解書，向奕宗、陳秀華係
    自願留在無極限燒烤店與其等商談債務解決事宜，亦未曾以
    「如果不還錢要載到臺中，到時候更難過，要載到關廟挖洞
    埋起來，載去墳墓睡覺」等語恫嚇向奕宗、陳秀華云云。
  ㈡查向奕宗、陳秀華二人於108年11月20日12時許，原在臺南市
    ○○區○○路000號之葡京電子遊戲場把玩電子遊戲機檯，然遭
    被告二人帶至葡京電子遊戲場外，搭乘姓名年籍不詳綽號「
    小高」之成年男子駕駛之車牌號碼0000-00號自小客貨車前
    往吳郁仁所開設、位在臺南市○○區○○路○段00號之無極限燒
    烤店，被告二人並在該店二樓對向奕宗、陳秀華索討債務，
    向奕宗曾當場簽發面額分別為10萬元、10萬元、15萬元之本
    票各一張及和解書一份，並由陳秀華在本票背面背書等情，
    除據被告二人前揭供述外，並經向奕宗、陳秀華二人於警詢
    、偵查中指證歷歷（見警卷第17至20、21至25頁；偵卷第10
    1至109、273至281頁）。而因向奕宗對外籌款未果，乃由陳
    秀華簽發如附表所示本票三紙，向友人謝基麟及其母陳張妲
    等人求援，經陳張妲與被告黃柏瑋斡旋後，雙方同意以35萬
    元之半數即17萬5千元解決陳秀華應負擔部分之債務，並相
    約於臺南市○○區○○路000號85度C咖啡店見面取款，期間黃柏
    瑋曾以LINE通訊軟體視訊確認款項有無備齊，於確認後始將
    陳秀華由無極限燒烤店帶至上址85度C咖啡店，惟甫抵現場
    即為警查獲等情，亦為被告二人所是認（見本院卷㈠第483至
    486頁），所供情節與向奕宗、陳秀華、謝基麟、陳張妲、
    陳巧玲、陳瑞榮於警詢、偵查中所證情節（見警卷第18、22
    、27至29、31至33、35至39、41至44頁；偵卷第103、104至
    105、369至371、319至321、351至354、321至324頁）暨陪
    同到場員警何家慶偵查中證述內容（見偵卷第354至356頁）
    一致。又向奕宗趁被告二人帶同陳秀華外出取款時，趁隙以
    手機內安裝之LINE通訊軟體聯絡友人張家豪請其代為報案，
    張家豪報案後，員警前往無極限燒烤店，經張家豪現場指認
    向奕宗係何人後，將向奕宗帶回警局製作筆錄等情，除據向
    奕宗證述在卷（見警卷第18頁；偵卷第103頁）外，亦經張
    家豪到庭證述（見本院卷一第401至407頁）無訛。此外，並
    有被告黃柏瑋簽立之搜索同意書、臺南市政府警察局第二分
    局扣押筆錄及扣押物品目錄表、陳秀華與陳張妲之LINE對話
    紀錄、謝基麟手機通話紀錄、陳秀華與謝基麟之LINE對話紀
    錄（見警卷第45、47至52、65、67頁）、108年11月26日臺
    南市政府警察局第二分局南市警二偵字第1080595410號函檢
    附之葡京電子遊戲場、85度C咖啡店監視器畫面及路口監視
    器畫面（見偵卷第129至131、139至145、147至159頁）及臺
    南市政府警察局第二分局110年4月10日南市警二偵字第1100
    180742號函及該函檢附之無極限燒烤店查訪紀錄表、現場照
    片（見本院卷第165至176頁）、臺南市政府警察局第二分局
    110年4月13日南市警二偵字第1100180741、1100180744號函
    及各該函文檢附之員警職務報告（見本院卷㈠第177至179、1
    81至185頁）在卷暨如附表所示本票三張（影本見警卷第63
    頁）扣案可資佐證，以上事實首堪認定。
  ㈢依被告蔡明展於偵查中當庭在葡京電子遊戲場監視器照片上
    註明其本人與向奕宗、吳郁仁、被告黃柏瑋之相對位置（見
    偵卷第129、131頁），以及本院勘驗葡京電子遊戲場出入口
    道路監視器畫面結果（見本院卷二第61至66頁），可見「小
    高」、吳郁仁初始均在葡京電子遊戲場外等候，於見被告二
    人與向奕宗、陳秀華走出該電子遊藝場時，即一同上前；而
    步出該電子遊戲場時，被告蔡明展之右手扶在向奕宗背部，
    之後則由吳郁仁以左手抓住向奕宗右手上臂；而陳秀華雖未
    遭人挾制，但被告黃柏瑋跟在陳秀華身後，一行人在「小高
    」之指示下往車牌號碼0000-00號自小客貨車停車處移動，
    於移動過程中，吳郁仁轉而抓住陳秀華右上臂，將陳秀華帶
    往前開自小客貨車，之後一行人搭車離去。則由上開照片及
    勘驗結果可知，在場之吳郁仁與負責駕駛車牌號碼0000-00
    號自小客貨車之「小高」自始即與被告二人相互配合行動，
    於被告二人將向奕宗、陳秀華帶出葡京電子遊戲場後，兩人
    一同上前，以人數優勢強行將向奕宗、陳秀華二人帶往前開
    自小客貨車停放位置，被告蔡明展及其友人吳郁仁於過程中
    均有出手抓、抵向奕宗、陳秀華背部、手臂而限制其等行動
    自由之舉。雖向奕宗、陳秀華二人於偵查中一致證稱被告二
    人在葡京電子遊戲場內，並未出手推、拉，僅以言語要求其
    等隨同離開（見偵卷第102、104頁），據此尚難認為被告二
    人在葡京電子遊戲場內已著手於妨害自由行為之實施，然被
    告二人於向奕宗、陳秀華步出該電子遊戲場後，旋與「小高
    」、吳郁仁共同以人數優勢並出手拉扯而強行將向奕宗、陳
    秀華帶往車牌號碼0000-00號自小客貨車停放位置，已如前
    述，自無從僅因被告二人並未在葡京電子遊戲場內出手強拉
    向奕宗、陳秀華，即認其二人並無剝奪行動自由之舉。
  ㈣又向奕宗、陳秀華遭被告二人及「小高」、吳郁仁帶至「無
    極限燒烤店」二樓後，即遭限制行動自由，要求返還35萬元
    始能離去，期間被告二人並以「如果不還錢要載到臺中，到
    時候更難過，要載到關廟挖洞埋起來，載去墳墓睡覺」等語
    恫嚇向奕宗、陳秀華等情，業據向奕宗、陳秀華於警詢、偵
    查中指證明確（見警卷第19、22頁；偵卷第104、274、276
    頁），所證情節互核相符，且被告黃柏瑋、蔡明展二人於警
    詢中，亦均坦承被告黃柏瑋當時曾提及要將陳秀華帶到臺中
    ，當時向奕宗、陳秀華很害怕等語（見警卷第7至8、14頁）
    ，與向奕宗、陳秀華二人前開證詞符合若節，足證被告二人
    確有出言恫嚇向奕宗、陳秀華，致其二人心生畏懼。被告二
    人否認曾出言恫嚇，不足採信。
  ㈤被告二人雖一再辯稱並未剝奪向奕宗、陳秀華行動自由，然
    倘雙方係單純為解決債務糾紛而一同至無極限燒烤店商談，
    則於向奕宗簽立本票及和解書並由被告陳秀華在本票背書後
    ，被告二人債權已獲相當程度之擔保，被告向奕宗何須再次
    對外籌款？被告陳秀華亦無自行簽立本票向友人乃至家人籌
    措資金還款之理由。雖被告二人就此辯稱向奕宗並無工作，
    簽本票沒有意義云云，然即便向奕宗確無償還能力，其當時
    可能用於解決債務之途徑亦已用盡，衡情若非行動自由受制
    ，自無停留於無極限燒烤店持續對外撥打電話籌措資金之必
    要；而陳秀華若非行動自由受制，急欲離去，亦無再次簽發
    本票對外籌款之理。再參諸被告二人與陳秀華之母陳張妲斡
    旋過程，被告黃柏瑋曾以LINE通訊軟體視訊確認款項是否備
    齊，並於確認後始將陳秀華陳秀華由無極限燒烤店帶至85度
    C咖啡店取款，益見被告二人係以取得款項作為釋放陳秀華
    之條件，其等有剝奪陳秀華行動自由之舉，實屬明確，被告
    二人空言否認，自無可取。
  ㈥又向奕宗於陳秀華遭被告二人帶離無極限燒烤店後，趁隙以
    手機內安裝之LINE通訊軟體聯絡友人張家豪請其代為報案，
    張家豪報案後，員警前往無極限燒烤店，經張家豪現場指認
    向奕宗係何人後，將向奕宗帶回警局製作筆錄等情，業如前
    述。且向奕宗於偵查中證稱：「陳秀華離該後，有三個人跟
    我在那邊，有二個在樓下，一個在樓上。過沒幾分鐘就有一
    個上來說蔡明展他們被抓了，在樓上這個也跑下去，我才利
    用機會打電話叫朋友報警。我打完電話有一個從樓下上來要
    我將麵拿下去樓下吃，樓下是公開的店面，有人出出入入，
    是做生意的地方。警方來時我在一樓，我與他們坐在同桌，
    所以我不敢向警察說就是我，警察向老闆娘說有人報警，要
    到二樓看，警察自二樓下來要離開前，剛好我朋友騎機車來
    看到我，警察就問我是什麼情形，我說我現在不敢講，警察
    就帶我回派出所」等語（見偵卷第103頁）；所證關於其不
    敢向警方表明身分乙情，與張家豪於本院審理中證稱：當天
    我有跟警察一起到那家燒烤店附近，我有看到向奕宗坐在那
    邊，我發現警察好像不知道向奕宗是哪一位，我想說他不敢
    講，所以我才過去跟警察說是哪一位，然後我就走了（見本
    院卷一第400至404、406頁）等語吻合，亦與到場員警林瑋
    竣出據之職務報告（見本院卷一第185頁）所載內容一致，
    自堪採信。衡以向奕宗、陳秀華二人自108年11月20日中午
    遭被告二人夥同「小高」、吳郁仁帶回無極限燒烤店後，至
    翌日（同年月21日）凌晨1時許遭員警帶回派出所為止，已
    超過12小時，若未遭人看管而行動自由受制，焉有僅能趁隙
    傳送訊息請求張家豪代為報警之理，更無於警方到場時，猶
    遲疑不敢自陳身分之可能。被告二人空言否認剝奪向奕宗、
    陳秀華行動自由，被告蔡明展於警詢、偵查中甚至供稱向奕
    宗在108年11月21日15、16時許遭友人帶離無極限燒烤店云
    云（見警卷第9頁；偵卷第97頁），均與事實不符，無從據
    為有利於被告二人之認定。
  ㈦至被告二人辯稱向奕宗、陳秀華在無極限燒烤店內，得自由
    使用手機，並可飲食、用廁等情，即便屬實，然被告二人既
    因索討債務而將向奕宗、陳秀華帶往無極限燒烤店，所求無
    非獲得款項清償，其等同意向奕宗、陳秀華二人使用手機對
    外聯絡籌款，本為達成其等犯罪目的所必要。又行動自由是
    否遭剝奪，與能否飲食、用廁無關，此觀在監關押而行動自
    由遭剝奪之受刑人亦能飲食、用廁，即屬明瞭。是不能以向
    奕宗、陳秀華二人在無極限燒烤店可使用手機、飲食、用廁
    為由，逕認被告二人未涉剝奪行動自由犯行。
  ㈧綜上所述，堪認被告二人確有夥同「小高」、吳郁仁及其餘
    姓名、年籍不詳之人共同剝奪向奕宗、陳秀華行動自由並對
    其二人出言恫嚇之舉。被告二人否認妨害自由及出言恫嚇，
    不足採信。本案事證明確，被告二人犯行均堪認定，應依法
    論科。
三、論罪：
　㈠被告二人行為後，刑法第302條於108年12月25日修正公布，並自同年月27日生效施行。修正後刑法第302條第1項係將選科之罰金刑由「3百元（依刑法施行法第1條之1規定提高為30倍，單位為新臺幣，即新臺幣9千元）」修正為9千元，僅係貨幣單位一致化，亦即條文之實質內容並未變更，自無新舊法比較之問題，應適用現行規定論處。
　㈡按刑法第302條第1項之罪所稱之「非法方法」，已包括強暴、脅迫或恐嚇等一切不法手段在內，故於實施妨害自由之行為時，對被害人施加恐嚇，則其恐嚇之行為，仍屬於非法方法剝奪行動自由之部分行為，應僅論以刑法第302條第1項之罪，無另成立同法第305條恐嚇危害安全罪之餘地（最高法院108年度台上字第3895號判決意旨參照）。
　㈢是核被告二人所為，均係犯刑法第302條第1項之剝奪他人行
    動自由罪。被告二人於剝奪向奕宗、陳秀華行動自由期間對
    其二人所為恐嚇危害安全行為，乃非法剝奪行動自由之部分
    行為，不另論罪。被告二人就上開犯行，與「小高」、吳郁
    仁及其他姓名、年籍不詳男子有犯意聯絡及行為分擔，為共
    同正犯。被告二人以一剝奪行動自由之行為同時剝奪向奕宗
    、陳秀華之行動自由，乃一行為觸犯數罪名，應依刑法第55
    條想項競合之規定，從一剝奪行動自由罪處斷。
四、量刑：
　　審酌被告二人將款項出借向奕宗、陳秀華後，未獲清償，竟
    不思以正當方式索討債務，反而夥同他人以押人討債方式強
    逼向奕宗、陳秀華還款，所為非是，且被告二人犯後否認犯
    行，難認已有悔意；惟依向奕宗偵查中所陳，其與陳秀華取
    得借款後，並未依約從事直播工作，反將借得財物花用殆盡
    ，之後避不見面，所為亦有未當；兼衡被告二人智識程度、
    家庭、生活狀況等一切情狀，分別量處如主文所示之刑，並
    均諭知易科罰金之折算標準。
五、不另為無罪諭知部分：
　㈠公訴意旨雖認被告二人在無極限燒烤店內，有徒手毆打向奕
    宗臉部、頭部等身體各處；又陳秀華簽立如附表所示本票三
    紙，係遭脅迫所為，而行無義務事，因認被告二人另有傷害
    、強制、恐嚇取財未遂等犯行，固非無見。
　㈡惟查：
　　⒈向奕宗、陳秀華二人於警詢及偵查中，固均指稱被告黃柏
      瑋有徒手毆打向奕宗頭、臉部位（見警卷第19、偵卷第23
      7至238頁；偵卷第102、104、274、276頁），然此為被告
      二人所否認，且向奕宗自陳並未前往醫院驗傷，卷內亦無
      任何事證足證向奕宗確有遭毆打而受傷，是無從僅依向奕
      宗、陳秀華二人單一指述，逕認被告黃柏瑋確有動手毆打
      向奕宗成傷。
　　⒉陳秀華於警詢中陳稱：我在108年約10月底與我現任男朋友
      向奕宗還有其他朋友合夥要做直播工作，有積欠直播費用
      約35萬元，雙方發生財務糾紛，我花了2、3萬元，所以對
      方要求要償還一半（17. 5萬元），然後被對方帶走等語
      （見警卷第21頁），所供情節與被告二人歷次所陳：係向
      奕宗、陳秀華共同向其等借款等語（見警卷第7、13頁；
      偵卷第92、190、192頁；本院卷一第481頁）相符，據此
      自難認陳秀華對被告二人並無債務而簽立附表所示本票。
      雖陳秀華嗣後否認其事，陳稱款項並非其借用（見偵卷第
      104、277頁），然此與其警詢中所陳上情不符，且向奕宗
      、陳秀華二人經傳喚、拘提均未到庭，無從核實其所述何
      者為真，是仍無從僅以陳秀華於偵查中否認款項為其借用
      ，逕認陳秀華所簽如附表所示本票屬被告二人不法行為所
      欲取得之財物，而認被告二人已涉恐嚇取財行為。
　　⒊又陳秀華雖於偵查中陳稱附表所示本票三紙係被告二人要
      脅其簽發（見偵卷第277頁），而向奕宗亦稱陳秀華之所
      已簽發如附表所示本票係因被告二人要求，以為陳張妲付
      款之擔保（見偵卷第103頁）。然此為被告二人所否認（
      見本院卷一第72、484至485頁），且陳秀華於警詢中陳稱
      ：「本來是向奕宗所寫的三張本票，並且押向奕宗的名字
      ，而我是連帶保證人，然後向奕宗提議要我重新寫了三張
      假的本票，我就寫了三張本票，用我的字跡及姓名，向我
      前任男朋友謝基麟求救籌錢」等語（見警卷第22頁）；於
      偵查中證稱：「（問：後來為何會簽你的本票？）我本來
      要請謝基麟幫忙，我希望趕快處理完，因為我很害怕，所
      以他們就說乾脆我也寫三張假的本票總共35萬，要謝基麟
      去幫忙籌款」等語（見偵卷第104至105頁）。則依上開證
      詞內容，陳秀華之所以簽立如附表所示三張本票，雖或係
      出於向奕宗乃至在場被告二人之提議，然簽立本票當時，
      其意思決定自由有無受到壓制，顯然無從逕行認定；而向
      奕宗、陳秀華二人傳、拘無著，已如前述，是亦無從僅以
      陳秀華嗣後改稱遭要脅簽發本票之單一指述，逕認被告二
      人涉有強制罪嫌。
　㈢綜上所述，本案依現有事證，尚無從逕認被告二人確有毆打
    向奕宗成傷之傷害行為，而陳秀華前於警詢中自陳為債務人
    ，依其所陳簽發本票之過程，亦難認使本院確信係遭被告二
    人逼迫所為，應認公訴意旨所指此部分傷害、強制、恐嚇取
    財未遂犯行均屬不能證明。惟此部分若成立犯罪，與前揭據
    以論罪科刑之剝奪行動自由犯行有事實上一罪（傷害、強制
    ）或裁判上一罪（恐嚇取財）關係，爰均不另為無罪判決之
    諭知。
據上論斷，應依刑事訴訟法第299條第1項前段、刑法第28條、第
302條第1項、第55條、第41條第1項前段，刑法施行法第1條之1
，判決如主文。
本案經檢察官劉修言提起公訴，檢察官呂舒雯到庭執行職務。
中　　華　　民　　國　　111 　年　　2 　　月　　17　　日
　　　　　　　　　刑事第十四庭  審判長法　官　周紹武
　　　　　　　　　                    法  官  蕭雅毓
　　　　　　　　　                    法  官  林岳葳 
以上正本證明與原本無異
如不服本判決應於收受本判後20日內向本院提出上訴書狀，並應
敘述具體理由。其未敘述上訴理由者，應於上訴期間屆滿後20日
內向本院補提理由書狀（均須按他造當事人之人數附繕本）「切
勿逕送上級法院」。
  　　　　　　　　      　　　　　　　書記官　謝盈敏
中　　華　　民　　國　　111 　年　　2 　　月　　17　　日
附錄本案論罪科刑法條：
中華民國刑法第302條第1項
私行拘禁或以其他非法方法，剝奪人之行動自由者，處5年以下
有期徒刑、拘役或9千元以下罰金。

附表：
編號 發票日 票號 票面金額(新臺幣)  1 108年11月20日 271055 15萬元  2 108年11月20日 271056 10萬元  3 108年11月20日 271057 10萬元